# 请教陈版：内部往来抵消问题

提问人：跨度防护 时间：2018-05-04 15:46:41
案例：甲为乙母公司，甲向乙销售产品，尚未开具，根据收入确认原则已确认收入 100 并暂估了销项税 17 ，应收账款余额 117 ；乙已收到实物，根据“财政部关于印发《增值税会计处理规定》的通知”无需暂估进项税，因此乙应付账款为100. 请教陈版：在内部往来抵消时，可否参照“上市公司执行企业会计准则案例解析（ 2017 ）”第 491 页“案例四”的处理，将税费差异计入其他流动资产，及内部往来抵消如下： 借：应付账款 100 其他流动资产 17 贷：应收账款 117 如果可以这样处理，这样处理的原因是什么？其他流动资产的二级科目又是什么呢？

回答人：chenyiwei
你的理解基本合理。合并报表层面该项其他流动资产的明细是“待取得抵扣凭证的进项税额”。